臺北高等行政法院裁定
111年度交上字第65號
上  訴  人  王居敬                                      
被 上訴 人  臺北市交通事件裁決所


代  表  人  蘇福智（所長）

上列當事人間交通裁決事件，上訴人對於中華民國111年1月19日
臺灣桃園地方法院110年度交再字第2號行政訴訟判決，提起上訴
，本院裁定如下：
    主  文
上訴駁回。
上訴審訴訟費用新臺幣柒佰伍拾元由上訴人負擔。
    理  由
一、按對於交通裁決事件之判決提起上訴，非以其違背法令為理
    由，不得為之，且應於上訴理由中表明原判決所違背之法令
    及其具體內容之事由，或表明依訴訟資料可認為原判決有違
    背法令之具體事實之事由，行政訴訟法第237條之9第2項準
    用第235條第2項及第236條之1規定甚明。是對於地方法院交
    通裁決事件之判決上訴，非以其違背法令，且於上訴理由中
    表明上開事由之一者，即屬不應准許，自應認為不合法而駁
    回之。又依同法第237條之9第2項準用第236條之2第3項、第
    243條第1項規定，判決不適用法規或適用不當者，為違背法
    令；而判決有第243條第2項所列各款情形之一者，為當然違
    背法令。是當事人對於地方法院交通裁決事件之判決上訴，
    如依行政訴訟法第237條之9第2項準用第236條之2第3項、第
    243條第1項規定，以判決有不適用法規或適用不當為理由時
    ，其上訴狀或理由書應表明原判決所違背之法令及其具體
    內容；若係成文法以外之法則，應揭示該法則之旨趣，倘為
    司法院解釋，則為揭示該解釋之字號或其內容。如以行政訴
    訟法第237條之9第2項準用第236條之2第3項、第243條第2項
    所列各款情形為理由時，其上訴狀或理由書，應揭示合於該
    條項各款之事實。上訴狀或理由書如未依此項方法表明者，
    即難認為已對交通裁決事件之判決之違背法令有具體之指摘
    ，其上訴自難認為合法。
二、緣上訴人於民國107 年10月6 日2 時55分許，駕駛車牌號碼
    1096－MQ號自用小客車（下稱系爭車輛），行經臺北市政府
    警察局保安警察大隊（下稱舉發機關）第二中隊於臺北市○○
    路583 號前所設置之酒測路檢點，員警認上訴人有酒容酒味
    ，要求其接受呼氣酒精濃度測試，惟遭上訴人拒絕，遂以北
    市警交大字第AFV302589 號舉發違反道路交通管理事件通知
    單當場舉發上訴人有「酒後駕車拒絕酒測」之違規事實，違
    反道路交通管理處罰條例（下稱道交條例）第35條第4 項規
    定，並載明應於107年11月6日前到案。經被上訴人於107 年
    10月8 日以上訴人於上開時、地駕駛系爭車輛有「拒絕接受
    酒精濃度測試之檢定」之違規事實，依道交條例第35條第4 
    項規定，以北市裁罰字第22-AFV302589號違反道路交通管理
    事件裁決書裁處上訴人罰鍰新臺幣（下同）9 萬元，並吊銷
    駕駛執照及施以道路交通安全講習，原處分於同日送達上訴
    人。上訴人不服原處分，於裁決同日向臺灣士林地方法院提
    起行政訴訟，案經該院以107年度交字第297號行政訴訟裁定
    移送臺灣桃園地方法院（下稱桃園地院）審理。經桃園地院
    108年度交字第13號行政訴訟判決（下稱前一判決）駁回。
    上訴人不服，提起上訴，經本院以109年度交上字第21號判
    決廢棄前一判決並發回桃園地院，桃園地院嗣以109年度交
    更一字第10號行政訴訟判決駁回上訴人之訴，上訴人不服提
    起上訴，再經本院以110年度交上字第164號判決上訴駁回確
    定（下稱原確定判決），上訴人對原確定判決仍表不服，提
    起再審，關於行政訴訟法第273條第1項第14款事由部分，本
    院110年度交上再字第26號裁定移送桃園地院，經桃園地院1
    10年度交再字第2號行政訴訟判決（下稱原判決）駁回。上
    訴人仍未甘服，遂提起本件上訴。
三、上訴意旨略以：
（一）上訴人再三強調，伊絕非不願意配合酒測，只是吹氣測試
      法業經諸多新聞報導很可能存在誤判等情事，因此不信任
      呼氣酒精濃度測試器，上訴人於本案當時並未飲酒。
（二）道交處罰條例第35條第1項、第4項規定並未限制民眾不得
      在吐氣酒精濃度或血液採樣之方式中，二擇一檢測酒精濃
      度，且血液採樣確認酒精濃度遠比吐氣酒精濃度檢測精確
      ，原確定判決將道交處理細則第19條之2規定解釋成法規
      命令，無端增加道交處罰條例所無之限制，牴觸行政程序
      法第150條第2項及法律優位原則之規範，且道交處理細則
      之文字及語氣，明顯是對實施酒測之執法單位說明，道交
      處理細則屬於行政規則至明，況上訴人自始同意酒測，只
      是希望以驗血方式為之，此部分亦不符合道交處罰條例第
      35條第4項，構成要件根本不該當，原確定判決認為道交
      處理細則為法規命令，顯屬行政訴訟法第273條之「適用
      法規顯有錯誤」之情，原確定判決不能認為若解釋成民眾
      可就吐氣酒精濃度檢測或是血液採樣中二擇一選擇檢測酒
      精濃度方式，將可能造成實務上員警執勤之困擾，即將道
      交處理細則曲解為法規命令，此作法與憲法及法律之規定
      有悖。
（三）本院109年度交上字第21號判決指出「原判決既依前開勘
      驗結果及職務報告認定上訴人於下車有呈現『步履不穩、
      口語不清』之情，然其後又認定：『依本件情形，原告於員
      警攔停時與員警間之對答流暢，並無語無倫次或其他異常
      行為』。」之矛盾現象，桃園地院109年度交更一字第10號
      行政訴訟判決及原確定判決皆未調查此一矛盾，顯有行政
      訴訟法第273條之「原判決就足以影響於判決之重要證物
      漏未斟酌」等語。
四、經核，原判決已敘明：「行政訴訟法第273條第1項第14款所
    謂『原判決就足以影響於判決之重要證物漏未斟酌者』，係指
    當事人在前訴訟程序已經提出，而前確定判決漏未於理由中
    斟酌者而言。……是而，以上開事由提起再審之訴時，均必須
    具體指出所擬引用之關鍵證物，以及該證物未經終局確定判
    決援用之瑕疵，影響判決結果之具體因果關係。」，上訴意
    旨無非係就原確定判決之事實認定、證據取捨事項或論駁不
    採之見解，再為爭執，而就原判決以上訴人依行政訴訟法第
    273條第1項第14款規定之再審事由，對原確定判決提起再審
    ，核與該款規定要件不合之駁回理由，究有如何不適用法規
    或適用法規不當之情形，或有何合於行政訴訟法第237條之9
    第2項準用第236條之2第3項、第243條第2項所列各款之事實
    ，並未表明，難認對原判決之如何違背法令已有具體之指摘
    。依首開規定及說明，應認其上訴為不合法，應予駁回。
五、據上論結，本件上訴為不合法，依行政訴訟法第237條之8第
    1項、第237條之9第2項、第236條之2第3項、第249條第1項
    前段、第104條，民事訴訟法第95條、第78條，裁定如主文
    。
中　　華　　民　　國　　111 　年　　4 　　月　　29　　日
                    臺北高等行政法院第三庭
                              審判長法  官　楊得君
                                    法  官  鄭凱文
                                    法  官  畢乃俊
上為正本係照原本作成。
不得抗告。
中　　華　　民　　國　　111 　年　　4 　　月　　29　　日
                                    書記官  李依穎